04/03/24, 23:40 Currículo Lattes





### Leonílio Rodrigues de Sousa

Endereço para acessar este CV: https://lattes.cnpq.br/4055028499621696

Última atualização do currículo em 04/03/2024

### Resumo informado pelo autor

Mestre em Ciências da Propriedade Intelectual, Bacharel em Sistema de Informação pela Universidade Federal do Piauí, Técnico em Informática para a Internet pelo IFPI, Mestrando em Ciência da Propriedade Intelectual - UFS, servidor público federal com experiência em Software e Hardware, Redes de computadores, e Administração de Sistemas Operacionais desktop e servidores.

(Texto informado pelo autor)

#### Nome civil

Nome Leonílio Rodrigues de Sousa

### Dados pessoais

Nome em SOUSA, L. R.

bibliográficas

Sexo Masculino

Cor ou Raça Parda

Filiação Miguel Arcanjo de Sousa e Maria da Conceição Rodrigues de Sousa

Nascimento 01/11/1989 - PICOS/PI - Brasil

Carteira de 2767990 SSP - PI - 11/10/2005

Identidade

CPF 040.590.923-39

residencial

Endereço Rua Domingos da Rocha Soares

Ipueiras - Picos 64604080, PI - Brasil Telefone: 89 994639758 Celular 89 988011278

Endereço profissional

Instituto Federal do Piauí, Diretoria-Geral, Instituto Federal do Piauí - Campus Picos Avenida Pedro Marques de Medeiros (cnj waldemar m santos) Parque Industrial - Picos 64605500, PI - Brasil

Telefone: 89 34150904

Endereço

eletrônico
E-mail para contato : leonilioIrs@gmail.com
E-mail alternativo leonilio.rodrigues@ifpi.edu.br

### Formação acadêmica/titulação

2018 - 2020 Mestrado em CIÊNCIA DA PROPRIEDADE INTELECTUAL.

Universidade Federal de Sergipe, UFS, Sao Cristovao, Brasil Título: Maturidade tecnológica das pantentes desenvolvidas no Instituto Federal do Piauí, Ano de

obtenção: 2020

Orientador: SUZANA LEITÃO RUSSO

2014 - 2016 Especialização em informática na Educação.
Universidade Federal do Piauí, UFPI, Teresina, Brasil
Título: ESTUDO DA CAPACIDADE DE MEMORIZAÇÃO E APRENDIZADO DOS ALUNOS DO CENTRO
DE EDUCAÇÃO DE TEMPO INTEGRAL MARIA ANTONIETA UTILIZANDO JOGO COM
CARACTÉRICAS LÚDICAS
Orientador: Profa. Dra. Márcia Percília Moura Parente

2009 - 2014 Graduação em Sistemas de Informação.
Universidade Federal do Piauí, UFPI, Teresina, Brasil
Título: Protótipo de uma Ferramenta de Conversão de Conversão de Consultas SQL para Álgebra

Orientador: Patricia Medyna Lauritzen de Lucena Drumond

2012 - 2014 Ensino Profissional de nível técnico em Informática para a Internet Instituto Federal do Piauí, IFPI, Teresina, Brasil

2006 - 2008

Ensino Médio (2o grau) . Unidade Escolar Dr. José Gusmão, U. E. DR. J. G., Brasil

1998 - 2004 Ensino Fundamental (1o grau) . Escola Municipal Inácio Vieira de Sá, EMIVS, Brasil

## Formação complementar

2022 - 2022 Curso de curta duração em Desenvolvimento de software usando a linguagem de programação python. (Carga horária: 120h). udemy academy, UDEMY, Brasil

2016 - 2016	Curso de curta duração em Curso de PHP e MySQL Essentials. (Carga horária: 40h). Instituto Federal do Piauí, IFPI, Teresina, Brasil
2015 - 2015	Curso de curta duração em Capacitação para a rede nacional de certificadores. (Carga horária: 30h). Instituto Nacional de Estudos e Pesquisas Educacionais Anísio Teixeira, INEP/MEC, Brasília, Brasíl
2015 - 2015	Curso de curta duração em Arquitetura e Protocolos de Rede TCP-IP. (Carga horária: 40h). Rede Nacional de Ensino e Pesquisa, RNP, Rio De Janeiro, Brasil Bolsista do(a): Rede Nacional de Ensino e Pesquisa
2012 - 2013	Extensão universitária em Prevenção Contra o Uso de Drogas. (Carga horária: 180h). Universidade de Brasília, UnB, Brasília, Brasíl
2013 - 2013	Curso de curta duração em autoinstrucional Ciência e Tecnologia. (Carga horária: 15h). Fundação Getúlio Vargas, FGV, Rio De Janeiro, Brasil
2012 - 2012	Curso de curta duração em Lógica de Programação. (Carga horária: 45h). Softblue, SOFTBLUE, Brasil
2012 - 2012	Curso de curta duração em SQL Completo. (Carga horária: 45h). Softblue, SOFTBLUÉ, Brasil

### Atuação profissional

1. Universidade Federal do Piauí - UFPI

#### Vínculo institucional

# 2017 - Atual

Vínculo: Bolsista , Enquadramento funcional: Tutor à distância , Carga horária: 20, Regime: Parcial Outras informações: Tutor no Curso de Licenciatura em Computação do CEAD/UFPI

2015 - 2017 Vínculo: Bolsista , Enquadramento funcional: Tutor à distância , Carga horária: 20, Regime: Parcial

Outras informações: Tutor à distância no curso sistemas de informação EAD.

#### Atividades

02/2014 - Atual Graduação, Sistemas de Informação

Disciplinas ministradas: Inteligêcia computacional, Laborátorio de Banco de dados, Requisitos de Software, Interface Humano Computador, Estágio I, Qualidade de Software, Educação Ambiental, Empreendedorismo, Estágio II.

2. SECRETARIA DE EDUCAÇÃO DO PIAUI - SEDUC PI

## Vínculo

### institucional

2022 - Atual Vínculo: Celetista, Enquadramento funcional: Professor temporário, Carga horária: 20, Regime: Parcial

Professor SL

2009 - 2014 Vínculo: Servidor público , Enquadramento funcional: AUXILIAR , Carga horária: 40, Regime: Integral

3. Instituto Federal do Piauí - IFPI

#### Vínculo institucional

2014 - Atual Vínculo: Servidor público , Enquadramento funcional: Tecnologia da Informação , Carga horária: 40, Regime: Integral

### Áreas de atuação

- 1. Sistemas de Computação
- 2. Ciência da Computação
- 3. Educação

## Idiomas

Inglês Compreende Razoavelmente , Fala Razoavelmente , Escreve Razoavelmente , Lê Razoavelmente

Espanhol Compreende Razoavelmente , Fala Razoavelmente , Escreve Razoavelmente , Lê Razoavelmente

Português Compreende Bem , Fala Bem , Escreve Bem , Lê Bem

### Prêmios e títulos

2008 Certificado Das Olimpiadas Brasileira de Matemática, Ministério da Educação do Brasil

## Producão

Produção bibliográfica

### Artigos aceitos para publicação

SOUSA, L. R.; RUSSO, S. L.; SILVA, T. S. ESTUDO COMPARATIVO ENTRE OS MÉTODOS TIRA E TRL. Revista INGI - Indicação Geográfica e

04/03/24, 23:40 Currículo Lattes

Inovação. , 2019. Referências adicionais: Português

Produção técnica

### Programa de computador sem registro

SOUSA, L. R.
 Sistema de Gerenciamento de Revendas de Carros, 2012

Áreas do conhecimento: Sistemas de Informação

Educação e Popularização de C&T

#### Artigos aceitos para publicação

 SOUSA, L. R.; RUSSO, S. L.; SILVA, T. S. ESTUDO COMPARATIVO ENTRE OS MÉTODOS TIRA E TRL. Revista INGI - Indicação Geográfica e Inovação., 2019. Referências adicionais: Português.

#### Participação em eventos, congressos, exposições, feiras e olimpíadas

- Apresentação de Poster / Painel no(a) ENPI ENCONTRO NACIONAL DE PROPRIEDADE INTELECTUAL, 2019. (Congresso)
  PATENTES APLICADAS AO APRIMORAMENTO E ESTUDO DA PRODUÇÃO DE CERÂMICA VERMELHA E SEUS DERIVADOS.
- 2. I ENCONTRO SABERES E FORMAÇÃO DO EDUCADOR EM MOVIMENTO, 2019. (Encontro)

### **Eventos**

Eventos

#### Participação em eventos

- Apresentação de Poster / Painel no(a) ENPI ENCONTRO NACIONAL DE PROPRIEDADE INTELECTUAL, 2019. (Congresso) PATENTES APLICADAS AO APRIMORAMENTO E ESTUDO DA PRODUÇÃO DE CERÂMICA VERMELHA E SEUS DERIVADOS.
- 2. I ENCONTRO SABERES E FORMAÇÃO DO EDUCADOR EM MOVIMENTO, 2019. (Encontro)
- 3. XIII SEMANA DE INICIAÇÃO CIENTÍFICA DA FACULDADE R.SÁ, 2019. (Simpósio)
- 4. II INTEGRA IFPI, 2018. (Congresso)
- 5. INTERNATIONAL SYMPOSIUM ON TECHNOLOGICAL INNOVATION, 2018. (Congresso)
- I Olimpiada do Meio Ambiente da Unidade Escolar Marcos Parente, 2014. (Olimpíada) Rio da Vida ao Processo de Morte.
- 7. IX Feira Cultural da Unidade Escolar Marcos Parente, 2012. (Feira)
- VIII Feira Cultural da Unidade Escolar Marcos Parente, 2011. (Feira) "Esperança o Remédio Contra as Drogas".
- 9. Il Simpósio de Sistemas de Informação de Picos, 2010. (Simpósio)

### Organização de evento

SOUSA, L. R.
 I OFICINA DE PROGRAMAÇÃO EM PYTHON: MÓDULO INICIAL, 2019. (Outro, Organização de evento).

 Referências adicionais: Brasil/Português. Meio de divulgação: Meio digital

SOUSA, L. R.
 OFICINA DE MANUTENÇÃO DE COMPUTADORES - AÇÃO COMUNITÁRIA, 2019. (Outro,
 Organização de evento)
 Referências adicionais: Brasil/Portugués. Meio de divulgação: Meio digital

SOUSA, L. R.
 I Maratona de Programação do Curso de Licenciatura em Computação - EAD - UFPI, 2018.
 (Olimpidada, Organização de evento)
 Referências adicionais: Brasil/Português. Meio de divulgação: Meio digital

4. SOUSA, L. R. II MARATONA DE PROGRAMAÇÃO DO CURSO DE LICENCIATURA EM COMPUTAÇÃO, 2018. (Olimpíada, Organização de evento) Referências adicionais: Brasil/Português. Meio de divulgação: Meio digital

 SOUSA, L. R.
 III MARATONA DE PROGRAMAÇÃO DO CURSO DE LICENCIATURA EM COMPUTAÇÃO -CEADJUFPI, 2018. (Outro, Organização de evento)
 Referências adicionais: Brasil/Filipino. Meio de divulgação: Meio digital

5. SOUSA, L. R.

III Simpósio de Sistemas de Informação de Picos, 2010. (Congresso, Organização de evento)

Áreas do conhecimento: Sistemas de Informação

Referências adicionais: Brasil/Português. Meio de divulgação: Meio digital

## Totais de produção

### Produção bibliográfica

Artigos aceitos para publicação

04/03/24, 23:40 Currículo Lattes

## Produção técnica

Programa de computador sem registro	
Eventos	
Participações em eventos (congresso)	3
Participações em eventos (simpósio)	2
Participações em eventos (encontro)	1
Organização de evento (congresso)	1
Organização de evento (outro)	3

Página gerada pelo sistema Currículo Lattes em 04/03/2024 às 23:39:57.